臺灣屏東地方法院刑事判決　　　　　　　　　　　　　九十一年度交訴字第一號
　　公　訴　人　臺灣屏東地方法院檢察署檢察官
　　被　　　告　乙○○
右被告因業務過失致死案件，經檢察官提起公訴（九十年度偵字第六三九八號），本
院判決如左：
     主  文
乙○○從事業務之人，因業務上之過失致人於死，處有期徒刑拾月，緩刑貳年。
     事  實
一、乙○○任職於先鋒保全股份有限公司（以下稱先鋒公司），擔任機動保全人員職
    務，為從事業務之人，民國九十年九月十八日二十一時許，駕駛車牌號碼ＺＢ─
    ９４９７號自用小客車，以由東往西方向，從屏東縣三地門鄉出發，欲前往屏東
    市糖廠附近巡邏，嗣於同日下午九時三十分許，駕駛前揭小客車，沿屏東市○○
    路直行，途經和生路與歸國巷交叉之無號誌路口時，因下雨致視線不清，乙○○
    本應注意減速慢行，作隨時停車之準備，並應注意前方及兩側來車狀況，隨時採
    取必要安全措施，而依當時情形，又無不能注意之情形，竟疏於前揭必要注意，
    仍以時速約五十公里之速度，貿然穿越該交叉路口，適有葉明枝酒後騎乘車牌號
    碼ＷＯＡ─８９８號機車，由南往北方向，沿歸國巷直行，途經前揭交叉路口時
    ，因酒後騎車而疏於注意支線車輛應讓幹道車輛先行及車前狀況等規定，即逕穿
    越該交叉路口，乙○○發現後因閃避不及，致所駕駛之自小客車左前保險桿與葉
    明枝騎乘之機車車頭發生相撞，葉明枝因此人車倒地，並受有胸部挫傷、頭部外
    傷併顱內出血、頸椎受傷併脊髓性休克等傷害，乙○○見狀，乃立即打一一０號
    電話，報警前來處理，而葉明枝經送往行政院衛生署屏東醫院急救後，仍於同日
    二十三時三十分許，因頭部外傷併顱內損傷不治死亡。
二、案經甲○○、丙○○訴請臺灣屏東地方法院檢察署檢察官偵查起訴。
     理  由
一、訊據被告乙○○固坦承於右揭時、地，駕駛車號ＺＢ－９４９７自小客車，與葉
    明枝騎乘之車號ＷＯＡ－８９８機車發生相撞，惟辯稱：因葉明枝當時並未開大
    燈，以致於我看到他時，已經來不及剎車了云云。經查：被告駕駛上開自小客車
    肇事，致酒後駕車之葉明枝於死等情，有道路交通事故調查報告表、現場照片及
    屏東醫院酒精濃度報告單附卷可稽，依該報告單所示，被害人送醫急救時，血液
    中酒精濃度為每毫升三○六毫克，又被害人葉明枝確因本件車禍而死亡，亦經檢
    察官督同法醫相驗屬實，製有相驗屍體證明書、驗斷書及勘驗筆錄在卷可稽。按
    行經無號誌之交岔路口，或因雨霧致視線不清時，均應減速慢行，作隨時停車之
    準備；又汽車行駛時，駕駛人應注意車前狀況，隨時採取必要之安全措施，道路
    交通安全規則第九十三條第一項第四款、第九十四條第三項分別定有明文。被告
    駕車自應注意上述規定，而依卷附照片所示，案發當時情形，路燈明亮，且路面
    亦無任何足以阻礙視野之障礙物，故並無不能注意之情事，被告竟疏未注意，以
    致肇事，其行為自應認為過失，臺灣省車輛行車事故覆議鑑定委員會亦同此認定
    為：被告乙○○於雨夜駕駛自小客車，行無號誌岔路口，未減速慢行，且未注意
    車前狀況，為肇事次因；被害人葉明枝於雨夜酒精濃度過量，駕駛輕機車，行經
    無號誌岔路口，支線道車未暫停讓幹線道車先行，為肇事主因，有府覆議字第九
    一○五○九號覆議意見書在卷足資參佐，益證被告之行為確有過失，而其過失行
    為與被害人死亡間復有相當因果關係，本件事證已臻明確，被告之犯行堪以認定
    。
二、核被告所為，係犯刑法第二百七十六條第二項之業務過失致人於死罪。被告於肇
    事後，未被有偵查權限之機關發覺前，即主動報案，並接受偵查審判，有車禍現
    場處理報告一紙在卷為憑，應依自首規定減輕其刑。爰審酌被告犯罪所造成之損
    害雖鉅，惟被告事後已與被害人之家屬達成和解，賠償其民事損失，且本件車禍
    之發生，被告係為肇事次因，過失程度較小，而其犯後亦能坦認犯行，態度良好
    等一切情狀，量處如主文所示之刑。被告前未曾受有期徒刑以上刑之宣告，有卷
    附被告全國前案紀錄表可按，本次係因過失始罹刑章，且被告已與被害人家屬達
    成民事和解，本院認經此偵審程序，被告當已知所警惕，信無再犯之虞，應認所
    宣告之刑，以暫不執行為適當，併諭知緩刑二年，以啟自新
據上論斷，應依刑事訴訟法第二百九十九條第一項、刑法第二百七十六條第二項、第
六十二條前段、第七十四條第一款、罰金罰鍰提高標準條例第一條前段，判決如主文
。
本案經檢察官陳新君到庭執行職務
中      華      民      國     九十一     年      六     月     十八    日
                                     臺灣屏東地方法院交通法庭
             法  官   包梅真
右正本證明與原本無異。
如不服本判決應於收受本判決送達後十日內向本院提出上訴書狀，其未敘述上訴理由
者，並得於提起上訴後十日內向本院補提理由書狀（均須按他造當事人之人數附繕本
 ）「切勿逕送上級法院」
                                         書記官   蔡進吉
中      華      民      國     九十一     年      六     月     十八    日
附錄法條：
刑法第二百七十六條
因過失致人於死者，處二年以下有期徒刑、拘役或二千元以下罰金。
從事業務之人，因業務上之過失犯前項之罪者，處五年以下有期徒刑或拘
役，得併科三千元以下罰金。
